# 固定资产入账问题

提问人：lxl249790376 时间：2014-04-29 01:35:25
陈老师，请教个问题：A公司 10 年购买了一个需安装的固定资产，合同签订单位和发票抬头均是A公司的母公司B，但款项是A公司支付的，该固定资产计入A公司账面，盘点时固定资产也确实存在。问： 1 、该固定资产从实质重于形式角度看，计入A公司账面是否可行，该固定资产所提折旧纳税调增。 2 、如果不能计入A公司账面，则通过A向B购买，由于A和B都不是一般纳税人，需要交纳相关税金。 3 、B公司将该固定资产投资给A。请问陈老师第一种方法是否可行，有没有好的方法？？

回答人：chenyiwei
由于该事项发生在母子公司之间，因此母子公司如果不进行实际权属转移，则应当签订无偿使用协议，授权子公司在整个使用寿命内排他地使用该项资产，并保证其使用权的正常持续。在此情况下，由于子公司可控制该资产所产生的经济利益，该资产所有权上的主要风险和报酬也归属于子公司，此时子公司可将其确认为自身的固定资产，但如你所述，子公司应对折旧进行纳税调增。

提问人：lxl249790376 时间：2014-05-04 23:25:03
谢谢陈版，追问下：目前A公司准备IPO，该固定资产购买合同和发票抬头均是其母公司，但款项是A公司支付的，A公司也作为自有固定资产入账，在IPO时，是否会存在障碍，认为该资产权属有问题（该资产金额较大）？如果存在权属问题，消除此障碍是否一定要进行权属转移，还有别的途径解决吗？

回答人：chenyiwei
这种情况很可能对其IPO有不利影响，建议尽快转移产权。